【裁判字號】    99,交聲,250
【裁判日期】    990507
【裁判案由】    違反道路交通管理處罰條例聲明異議
【裁判全文】
臺灣臺北地方法院交通事件裁定         99年度交聲字第250號
原處分機關  臺北市交通事件裁決所
異  議  人
即受處分人  甲○○
上列異議人即受處分人因違反道路交通管理處罰條例案件，對於
臺北市交通事件裁決所中華民國99年1月25日所為之處分（原處
分案號：北市裁罰字第裁22-MM0000000號），聲明異議，本院裁
定如下：
    主      文
異議駁回。
    理      由
一、按汽車駕駛人，行車速度，超過規定之最高時速，處新臺幣
    （下同）1,200元以上2,400元以下罰鍰，及應記違規點數1
    點，道路交通管理處罰條例第40條、第63條第1項第1款分別
    定有明文。是汽車駕駛人如有駕駛汽車其行車速度超過規定
    之最高時速20公里以上未滿40公里之違規行為經警舉發，且
    已於舉發通知單所載應到案日期前提出申訴，經交通裁決主
    管機關調查後仍認定前揭違規行為屬實者，依道路交通管理
    處罰條例第40條、第63條第1項第1款、違反道路交通管理事
    件統一裁罰基準及處理細則（下稱處理細則）第44條第1項
    及違反道路交通管理事件統一裁罰基準表（下稱基準表）之
    規定，應對該汽車駕駛人處以1,800元之罰鍰，並記違規點
    數1點。
二、本件異議人即受處分人甲○○於民國98年11月13日10時10分
    許，駕駛其所有車牌號碼FC-3943號自用小客車行經台20線
    33.1公里（倒松路段）之道路時，經設置於該處之雷達測速
    照相設備儀器拍照採證，嗣並經臺南縣警察局交通警察隊員
    警以受處分人有「限速60公里、經測速時速84公里、超速24
    公里」之違規行為為由，依違反道路交通管理處罰條例第40
    條之規定逕行舉發，嗣經原處分機關調查結果，仍認受處分
    人確有「汽車駕駛人行車速度，超過規定之最高時速20公里
    以上40公里以下」之違規行為，乃依道路交通管理處罰條例
    第40條、第63條第1項第1款、處理細則第44條第1項暨基準
    表之規定，於99年1月25日以北市裁罰字第裁22-MM0000000
    號裁決書裁罰受處分人1,800元，並記違規點數1點在案。
三、受處分人異議意旨略以：罰單所附之雷射測速儀器採證照片
    顯示該儀器編號為「000000000000」，而警方所提供之檢定
    合格證書器號為「1685」，明顯與採證照片所示之儀器編號
    不符，在該採證照片並無顯示儀器編號情況下，警方如何證
    明拍照舉發本人違規之測速儀器為檢定報告上之檢定合格儀
    器（器號1685）？如無法證明，則警方似有以檢定合格之機
    器掩護未檢定合格機器之嫌，為此聲明異議，請求撤銷原處
    分等語。
四、經查，受處分人對其於前揭時間，駕駛上開車輛行經台20線
    33.1公里（倒松路段）之道路，為設置於該處之雷達測速照
    相設備儀器拍照採證等事實，並不爭執，並有舉發照片在卷
    可稽。依該雷達測速儀照相設備拍攝之照片以觀，受處分人
    駕車行經該處時，其車輛經雷達測速儀器測得時速為84公里
    ，有採證照片在卷可稽。查本件員警所設置拍照採證之雷達
    測速照相儀器，係經經濟部標準檢驗局檢驗檢定合格，檢定
    合格單號碼為JOGA0000000號，顯示於採證照片資料欄內，
    而經濟部標準檢驗局檢定合格證書內之合格單號碼，與採證
    照片資料欄內載明之合格單號碼暨雷達測速儀（含主機、雷
    達管）背面所黏貼之合格標章，均為相符一致，至於採證照
    片資料欄第3列電子數值「000000000000」係指違規車次編
    號，另「1685」則為該儀器之器號，足見本件採證相片係經
    由經濟部標準檢驗局檢驗合格之儀器所偵測及採證，有舉發
    採證照片、經濟部標準檢驗局雷達測速儀檢定合格證書（記
    載器號：1685，檢定合格單號碼：JOGA 0000000A，JOGA000
    0000B，檢定日期：98年9月2日，有效日期：99年9月30日）
    、臺南縣警察局98年12月29日南縣警交字第0980052969號函
    、99年2月4日南縣警交字第0990005455號函，及檢附之雷達
    測速儀含主機、雷達管照片在卷可稽。受處分人辯稱該儀器
    編號「000000000000」，與檢定合格證書器號「1685」編號
    不符，不能證明係檢定合格之儀器所拍攝採證云云，顯有誤
    解。又該雷達測速照相儀器仍在有效期限內，本件超速違規
    （違規日期98年11月13日）亦係在儀器檢定合格有效期限內
    所拍攝採證，其準確度及正確性當屬無疑，而得執為違規採
    證之依據。受處分人否認違規，指稱本件無法證明係合格儀
    器所採證云云，揆諸上開說明，自不足採。本件事證明確，
    受處分人違規行為堪以認定，應依法論科。
五、綜上所述，受處分人確有駕駛車輛行車速度，超過規定之最
    高時速20公里以上未滿40公里之違規行為，且已於應到案日
    期前提出申訴，從而原處分機關依道路交通管理處罰條例第
    40條、第63條第1項第1款、處理細則第44條第1項暨基準表
    之規定，裁處受處分人罰鍰1,800元，並記違規點數1點，核
    無違誤。本件受處分人之異議為無理由，自應裁定將其異議
    駁回。
據上論斷，應依道路交通案件處理辦法第19條，裁定如主文。
中    華    民    國    99    年    5     月    7     日
                  交通法庭  法  官  林庚棟
以上正本證明與原本無異。
如不服本裁定，應於送達後5日內向本院提出抗告狀。
                            書記官  張汝琪
中    華    民    國    99    年    5     月    7     日

司法院資訊處製作；財團法人民間司法改革基金會備份。
